ACORDAO-COMPLETO-2350242

ACÓRDÃO DE RELAÇÃO

ACÓRDÃO DE RELAÇÃO 1515/2019 ATA 24/2019 - PLENÁRIO

Acórdão 1515/2019-TCU-Plenário
	Considerando que os autos tratam de monitoramento das determinações dirigidas ao Serviço Social do Comércio – Administração Regional no Estado do Rio de Janeiro (Sesc-ARRJ) e ao Serviço Nacional de Aprendizagem Comercial – Administração Regional no Estado do Rio de Janeiro (Senac-ARRJ) pelo item 9.8 do Acórdão 1678/2018-TCU-Plenário;
	Considerando que, na Sessão Plenária de 25/7/2018, o Plenário do TCU proferiu o referido Acórdão 1.678/2018, em suma, no seguinte sentido:
	“ (...) 9.8. determinar, nos termos do art. 71, IX, da Constituição de 1988 e do art. 45 da Lei nº 8.443, de 1992, que, no prazo de 15 (quinze) dias contados da ciência da presente deliberação, o Sesc/ARRJ e o Senac/ARRJ adotem as medidas cabíveis para a efetiva anulação da Concorrência Conjunta Sesc/ARRJ nº 2/2017 (Processo 62.746/2017) e Senac/ARRJ nº 2/2017 (Processo 725.922/2017) , com todos os atos subsequentes, devendo informar o TCU sobre o resultado dessa medida, no prazo de 30 (trinta) dias contados da ciência da presente deliberação, com a efetiva comprovação de que o subsequente contrato nunca foi executado e não teria resultado em nenhum pagamento em favor da Brain Digital Publicidade e Participações Ltda. ou de qualquer outra empresa no bojo do correspondente ajuste; 
	9.9. determinar que a unidade técnica adote as seguintes medidas: 
	9.9.1. envie a cópia deste Acórdão, acompanhado do Relatório e do Voto que o fundamenta, ao Sesc/ARRJ e ao Senac/ARRJ, para ciência e efetivo cumprimento ao item 9.8 deste Acórdão; 
	9.9.2. envie a cópia deste Acórdão, acompanhado do Relatório e do Voto que o fundamenta, à Procuradoria da República no Estado do Rio de Janeiro, para ciência e eventuais providências cabíveis; e 
	9.9.3. promova o monitoramento da determinação prolatada pelo item 9.8 deste Acórdão”;
	Considerando que, em atenção ao aludido item 9.8 do Acórdão 1.678/2018, o Sesc-ARRJ e o Senac-ARRJ informaram que teriam cumprido a aludida determinação do TCU, encaminhando, para tanto, a cópia da documentação no sentido da anulação e da não execução da Concorrência Conjunta Sesc/ARRJ n° 2/2017 (Processo 62.746/2017) e Senac/ARRJ n° 2/2017 (Processo 725.922/2017) , além da eventual comprovação sobre a ausência de pagamentos em favor da Brain Digital Publicidade e Participações Ltda. a partir do mencionado ajuste;
	Considerando que a unidade técnica verificou que, em atendimento ao aludido Acórdão 1.678/2018, o cancelamento do referido certame teria sido publicado no Diário Oficial da União em 12/9/2018 (Peça nº 12, p. 18) ;
	Considerando que, embora a manifestação do Sesc-ARRJ e do Senac-ARRJ não seja clara sobre o não pagamento em favor de outra empresa, a cópia do distrato celebrado com a Brain Digital Publicidade e Participações Ltda. indicaria a não ocorrência do fato gerador para o faturamento dos itens de serviço contratados, pois nenhuma TV teria sido efetivamente instalada e o serviço de produção de conteúdo não teria sido solicitado; tendo o aludido distrato abrangido todos os contratos, com as propostas ou os acordos subordinados ou decorrentes do referido contrato;
	Considerando, enfim, que, por esse prisma, a unidade técnica assinalou o atendimento das determinações proferidas pelo item 9.8 do Acórdão 1678/2018-TCU-Plenário.
	Os Ministros do Tribunal de Contas da União, reunidos em Sessão de Plenário, ACORDAM, por unanimidade, com fundamento no art. 143, inciso V, alínea “a”, do Regimento Interno do TCU, aprovado pela Resolução nº 246, de 2011, em considerar cumprida a determinação expedida ao Serviço Social do Comércio – Administração Regional no Estado do Rio de Janeiro (Sesc-ARRJ) e ao Serviço Nacional de Aprendizagem Comercial – Administração Regional no Estado do Rio de Janeiro (Senac-ARRJ) pelo item 9.8 do Acórdão 1.678/2018 prolatado pelo Plenário do TCU no âmbito do TC-Processo 001.054/2018-0, diante dos elementos de convicção até aqui obtidos pelo TCU, e prolatar as determinações abaixo indicadas, de acordo com os pareceres emitidos nos autos:
1. Processo TC-Processo 026.335/2018-2 (MONITORAMENTO) 
	1.1. Interessado: Tribunal de Contas da União.
	1.2. Entidades: Serviço Social do Comércio – Administração Regional no Estado do Rio de Janeiro (Sesc-ARRJ) e Serviço Nacional de Aprendizagem Comercial – Administração Regional no Estado do Rio de Janeiro (Senac-ARRJ) .
	1.3. Relator: Ministro-Substituto André Luís de Carvalho.
	1.3.1. Ministro que alegou impedimento na sessão: Aroldo Cedraz.
	1.4. Representante do Ministério Público: não atuou.
	1.5. Unidade Técnica: Secretaria do TCU no Estado do Rio de Janeiro (Sec-RJ) .
	1.6. Representação legal:
	1.6.1.  Daniel Rocha Maia (OAB/RJ nº 129.571) entre outros, representando a MCAM Digital Serviços e Soluções em Tecnologia – EPP; 
	1.6.2. Marcelo Tadeu Ângelo (OAB/RJ nº 116.982) entre outros, representando a Brain Digital Publicidade e Participações Ltda.; 
	1.6.3. Vinicius Casqueiro Lemos (OAB/RJ 23.460) entre outros, representando o Serviço Social do Comércio – Administração Regional no Estado do Rio de Janeiro (Sesc-ARRJ) ;	
	1.6.4. José Roberto Borges (OAB/RJ 56.635) entre outros, representando Marcelo José Salles de Almeida; 
	1.6.5. Camila Machado Silva (OAB/RJ 190.119) entre outros, representando o Serviço Nacional de Aprendizagem Comercial – Administração Regional no Estado do Rio de Janeiro (Senac-ARRJ) .
	1.7. Determinar que a Sec-RJ adote as seguintes medidas:
	1.7.1. envie cópia do presente Acórdão, acompanhado do parecer da unidade técnica, ao Serviço Social do Comércio – Administração Regional no Estado do Rio de Janeiro (Sesc-ARRJ) e ao Serviço Nacional de Aprendizagem Comercial – Administração Regional no Estado do Rio de Janeiro (Senac-ARRJ) , reiterando a informação de que não seria admitido o pagamento em favor, nem mesmo, de outra empresa e, assim, o Sesc-ARRJ e o Senac-ARRJ devem atentar para a necessidade de, se for o caso, promover o eventual ressarcimento desse indevido pagamento, a despeito, contudo, de a cópia do distrato celebrado com a Brain Digital Publicidade e Participações Ltda. indicar a não ocorrência do fato gerador para o faturamento dos itens de serviço contratados, pois nenhuma TV teria sido efetivamente instalada e o serviço de produção de conteúdo não teria sido solicitado, tendo o aludido distrato abrangido supostamente todos os contratos, com as propostas ou os acordos subordinados ou decorrentes do referido contrato; e
	1.7.2. apense o presente processo ao TC-Processo 001.054/2018-0, em obediência aos arts. 36 e 37 da Resolução TCU nº 259, de 2014.

Serviço Social do Comércio - Administração Regional no Estado do Rio de Janeiro (Sesc-ARRJ) e Serviço Nacional de Aprendizagem Comercial - Administração Regional no Estado do Rio de Janeiro (Senac-ARRJ).

Tribunal de Contas da União.

Aroldo Cedraz.

ANDRÉ DE CARVALHO

Não atuou.

MONITORAMENTO (MON)

Secretaria do TCU no Estado do Rio de Janeiro (Sec-RJ).